臺灣高等法院高雄分院刑事判決　　　　100年度上訴字第626號
上　訴　人　臺灣高雄地方法院檢察署檢察官
上　訴　人
即　被　告　陳芳雄
上列上訴人因被告懲治走私條例案件，不服臺灣高雄地方法院98
年度訴更一字第7 號中華民國100 年3 月3 日第一審判決（起訴
案號：臺灣高雄地方法院檢察署96年度偵字第34153 號），提起
上訴，本院判決如下：
    主  文
原判決撤銷。
陳芳雄共同犯附表所示走私罪，共捌罪，各處有期徒刑貳月，其
中附表編號1 至4 所示肆罪，各減為有期徒刑壹月。應執行有期
徒刑拾月。
    事  實
一、陳芳雄為「正穩號」（CT0-000000號）漁船船員，與該漁船
    船長翁祥譯、輪機長陳世界、船員陳自利、丁金塔、劉國正
    、陳生安、陳其生、陳解壹（陳解壹業經本院100 年度上訴
    字第302 號判決應執行有期徒刑5 月，緩刑2 年確定在案）
    ，均明知魚類、甲殼類、軟體類其他水產無脊椎動物係屬海
    關進口稅則第3 章所列之物品，依行政院於民國92年10月23
    日公告「管制物品項目及數額」丙項第5 款之規定：「一次
    私運海關進口稅則第1 章至第8 章所列之物品之一項或數項
    ，其總額由海關依緝獲時之完稅價格計算，超過新臺幣（下
    同）10萬元或其總重量超過1,000 公斤者」，為管制進口物
    品。又明知中華民國船舶，非經主管機關許可，不得航行至
    大陸地區，竟分別共同基於私運管制物品進口逾公告數額之
    犯意聯絡（附表編號1 、3 、4 、6 、8 部分，出海船員詳
    如附表編號1 、3 、4 、6 、8 部分所示），或共同基於未
    經許可航行至大陸地區之犯意聯絡（附表編號2 、5 、7 部
    分，出海船員詳如附表編號2 、5 、7 部分所示），分別於
    附表所示之時間，駕駛正穩號漁船自高雄港第二港口中和安
    檢所報關出港後，復於附表所示編號1 、3 所示期間之某時
    ，航行至附表編號1 、3 所示之作業漁區即本國領海外之某
    地點（即國境外）；於附表編號4 、6 、8 所示時間，航行
    至附表編號4 、6 、8 所示之作業漁區即本國領海外之越南
    國家；於復於附表編號2 、5 、7 所示時間，則航行進入中
    國大陸福建省；向國境外之公海及越南國家、大陸福建省地
    區不詳成年人士購得上開如附表所示編號之漁獲，即取得附
    表所示已逾重量1,000 公斤管制數額之漁獲即管制進口物品
    後，旋共同將之搬運裝載於「正穩號」船艙內，嗣於附表所
    示之時間，自高雄港第二港口中和安檢所報關入港，偽稱該
    漁獲均為「正穩號」漁船自行於如附表編號1 至8 所示經緯
    度之作業漁區海域捕撈之方式捕獲，私運上開管制物品進入
    臺灣地區販售圖利。嗣於行政院海岸巡防署海岸巡防總局南
    部地區巡防局第五海岸巡防總隊實施監卸勤務時查獲，而查
    悉上情。
二、案經行政院海岸巡防署海岸巡防總局南部地區巡防局第五海
    岸巡防總隊移送臺灣高雄地方法院檢察署檢察官偵查起訴。
    理  由
一、本件被告陳芳雄所犯係死刑、無期徒刑、最輕本刑為3 年以
    上有期徒刑以外之罪，被告就被訴事實為有罪之陳述，經本
    院聽取當事人之意見後，依刑事訴訟法第273 條之1 第1 項
    之規定，裁定進行簡式審判程序。本件卷內出海作業航跡資
    料（航跡圖）、漁船載運漁產品是否自行捕獲諮詢表、行政
    院農業委員會漁業署97年4 月24日漁二字第0971207725號函
    暨國立台灣海洋大學98年2 月23日海漁字第0980001399號函
    及其附件、漁獲計算淨重表、緝獲漁船走私漁產品協助諮詢
    電話傳真、判定諮詢電話傳真等證據，依同法第273 條之2
    規定，不受第159 條第1 項關於傳聞法則規定之限制，均有
    證據能力，合先明。
二、又出海作業航跡資料（航跡圖）：(一)查漁船裝設航程紀錄器
    （VDR ），係按行政院訂定之「漁業動力用油優惠油價標準
    」第5 條第1 項規定辦理，以紀錄其出海期間之作業時數，
    據以核算漁業動力優惠用油量。而航程紀錄器（VoyageData
    Recorder，簡稱ＶＤＲ）紀錄航跡，係透過紀錄器內建之「
    全球衛星定位系統（Global Positio ning System，簡稱Ｇ
    ＰＳ）」，運用GPS 衛星定位的原理，利用天線接收衛星訊
    號來定位，以記錄經緯度位置及時間，係發展相當成熟及普
    遍之技術。(二)本件卷附之「正穩號」漁船出海作業航跡資料
    即航跡圖（見行政院農業委員會漁業署97年6 月26日漁二字
    第0971212970號函所附航跡資料，原審訴字卷第35至41頁）
    ，係以該漁船所裝設之航程紀錄器，直接接收衛星定位數據
    資料，所紀錄該漁船於附表編號所示（該船於96年1 月3日
    始裝設航程紀錄器，故編號1 部分無航跡圖，編號3 部分，
    則因航程紀錄器故障，此有行政院農業委員會漁業署97年8
    月12日漁二字第0971216898號函可按，見原審訴字卷第43
    頁）各航次期間之航跡、時間等資料後，再由電腦依據所紀
    錄之數據資料判讀，自動描繪列印而出，於製作過程中，並
    無人為外力介入，故不存在人對過去事物常發生之主觀上知
    覺、記憶錯誤之危險，機械列印而得，並非供述證據，無傳
    聞法則之適用，且其取得並無不法，應有證據能力，依法自
    得作為本案之證據。
三、上開事實，業據被告陳芳雄於原審及本院此次審理中坦承不
    諱（見原審訴更卷二第110 頁反面、本院卷第48頁、63頁反
    面），且經查：
（一）被告陳芳雄為「正穩號」（CT6-0820號）漁船船員，與該
      漁船船長翁祥譯、輪機長陳世界、船員陳自利、丁金塔、
      劉國正、陳生安、陳其生、陳解壹，分別於附表所示出港
      時間，共同駕乘「正穩號」漁船自高雄第二港口中和安檢
      站報關出港，嗣於附表所示之進港時間，運送附表所示重
      量之漁產品，自高雄第二港口中和安檢所報關進港等事實
      ，業據被告供承屬實，且據同案被告翁祥譯、陳世界、陳
      自利、陳其生、丁金塔、劉國正、陳生安、陳解壹等人分
      別於警詢及原審時供證：船長、輪機長、船員等情屬實（
      見警卷第5 、11、16、21、30、36、42頁、原審審訴卷第
      58頁），並有正穩號於95年11月17日、96年1 月5 日、96
      年1 月19日、96年4 月2 日、96年4 月20日、96年5 月4
      日、96年5 月31日、96年6 月15日之一百噸以上漁船進出
      港申請書（見警卷第55至62頁）、修改船筏進出港記錄介
      面（見警卷第87至102 頁）、正穩號漁船漁獲計算淨重列
      表（警卷第84、85頁）、95年12月30日、96年1 月19日、
      96年2 月3 日、96年4 月20日、96年5 月4 日、96年5 月
      29日、96年6 月14日、96年7 月7 日拍攝之漁具、漁獲照
      片（見原審審訴卷第77至196 頁）、行政院農業委員會漁
      業署97年4 月24日漁二字第0971207725號函及檢附送之照
      片、國立台灣海洋大學98年2 月23日海漁字第0980001399
      號函及其附件（見原審審訴字卷76之1 、之2 、77至196
      頁、訴字卷第140 至144 頁）、行政院農業委員會漁業署
      97年6 月26日漁二字第0971212970號函所附航跡資料（見
      原審訴字卷第35至41頁）、漁船載運漁產品是否自行捕獲
      諮詢表、判定諮詢表、行政院農業委員會漁業執照（見警
      卷第63至83頁、103 頁），是被告陳芳雄於附表所示時間
      駕「正穩號」漁船出港後，載運如附表所示之漁獲入關等
      事實，均堪以認定。
（二）又被告陳芳雄於如附表所示各次載運漁獲進港，遭查獲如
      附表所示之魚類，各次之各類漁獲之重量分別合計為46噸
      （46000 公斤）、39.5噸(39500公斤) 、14噸(14000公斤
      ) 、58噸(58000公斤) 、44噸(44000公斤) 、55.5噸(555
       00 公斤) 、35.3噸（35300 公斤）、42噸（42000 公斤
      ），亦有漁船載運漁產品是否自行捕獲諮詢表可按（見警
      卷第63至70頁），上開重量，縱扣除冰塊、紙箱、麻袋包
      裝等用品，其漁獲淨重如附表編號1 至8 所示( 見警卷第
      84、85頁) 仍遠逾1,000 公斤之法定標準，而附表各該漁
      獲，其稅則號別均屬海關進口稅則第三章所列魚類，為行
      政院92年10月23日院臺財字第0920056338號公告修正之懲
      治走私條例所附之「管制物品項目及其數額」丙項第五款
      所列之管制進口物品，亦可採認。
（三）又附表所示航期之作業漁期，有無可能在附表所示之申報
      作業漁區內自行捕獲該漁產品，經原審囑託國立臺灣海洋
      大學鑑定覆以：「一、漁船從事拖網作業，應沿著漁獲魚
      種棲息海域之等深線來回拖曳，惟按所附正穩號漁船6航
      次航跡圖之資料顯示，該艘漁船無來回拖曳之漁撈作業航
      跡線。二、正穩號漁船為200 噸以上之拖網漁船，應出海
      30至50天才符合經濟效應，而該漁船除有一航次出海42天
      外，其餘七航次分別出海僅14至17天，而漁獲量卻分別高
      達14及36噸間，考量台灣及大陸週邊海域之漁業資源長期
      處於低水準狀況，要在該漁船出海期間，捕獲如此高的漁
      獲量，不合常理。三、按所附航跡圖資料顯示，該漁船之
      活動海域為東海南部或南中國海水域，係屬熱帶或亞熱帶
      海區，海洋生物組成相當豐富，漁船從事拖網漁撈作業，
      其漁獲魚種組成應具多樣性，經檢視該艘漁船漁獲物組成
      過於單調，而依國立編譯館出版之海事職校漁具漁法中冊
      ，我國底拖網的漁獲魚種組成多達百餘種，其中較為常見
      的魚種約有30餘種，其中在南中國海較常見之魚種有金線
      、狗母、紅目鰱、花狗母、肉魚、烏賊（花枝）、柔魚、
      秋姑等，所送案卷附表之該漁船漁獲物僅出現一或二種常
      見魚種，其他多為經濟性價值較高之海洋生物，而常見魚
      種或雜魚則未出現，不符合拖網作業之魚種組成型態。四
      、該艘漁船作業時間短，漁獲量高，處理漁獲物已耗費相
      當多時間，就常理判斷不應有空餘時間加工所捕獲之漁獲
      物。」等情，有國立臺灣海洋大學98年2 月23日函在卷可
      憑（見原審訴字卷第140-144 頁）；參以「正穩號」漁船
      如附表所示漁產品照片（見原審審訴卷第165-196 頁），
      該船於附表編號1 所示時間返港時，船上載運之漁產品出
      現小章魚、蝦仁已經人工排列對齊裝袋、海鰻之魚頭與魚
      身已分別切割處理；於附表編號2 所示時間返港時，船上
      載運之漁產品出現小卷已經人工排列對齊裝袋；螃蟹去殼
      去腳；於附表編號3 所示時間返港時，漁具漁網網目乾淨
      整潔未見使用情形等情；於附表編號4 所示時間返港時，
      船上載運之漁產品出現草蝦已經人工排列對齊裝袋；於附
      表編號5 所示時間返港時，船上載運之漁產品出現蝦子已
      經人工排列對齊裝袋；於附表編號6 所示時間返港時，漁
      具漁網網目乾淨整潔未見使用情形等情；於附表編號7所
      示時間返港時，船上載運之漁產品出現海蝦已經人工排列
      對齊裝袋；於附表編號7 所示時間返港時，船上載運之漁
      產品出現白帶魚已切片、海蝦已經人工排列對齊裝袋，於
      附表編號8 所示時間返港時，船上漁具漁網網目乾淨整潔
      未見使用情形等情，難認被告於海上作業時，於如附表所
      示實際作業天數短促之情況下，尚得捕獲如附表所示鉅量
      漁獲，甚至對漁獲進行加工行為，更足認附表編號1 至8
      所示各次出海查獲之漁產品應非自行捕獲無訛。
（四）再附表編號1 至6 、8 所示之漁獲物，究否為被告陳芳雄
      等人，於附表所示作業漁區自行捕獲？經原審囑託漁業署
      鑑定結果，提出下列判斷之意見：「附表編號1 部分：依
      所送資料及照片顯示，拖網絞機生鏽，曳綱長度似乎不足
      ，若少於3 百公尺，則無法進行拖網作業，應請進一步查
      明曳綱長度是否長於3 百公尺。該船拖網作業海域在越南
      西貢東南120 浬處，該船最高船速11.5節，實際可能作業
      日數約34天，估計作業網次170 網，漁獲量約46噸，就大
      單拖而言不算高，惟蝦仁、小章魚漁獲異常。漁獲物只有
      赤（紅目蓮）、海鰻是拖網主要漁獲魚種。透抽、花枝
      、小章魚、蝦仁等均非拖網主要漁獲魚種，且用透明塑膠
      袋包裹，再用紙箱、麻布袋包裝，尤其蟹肉、大蝦、斑節
      蝦、蟹腳用保麗龍盒裝，需花人力特別處理，均非拖網漁
      船魚貨處理的正常現象。綜上所述，漁獲物除赤（紅目
      蓮）、海鰻無法判定外，其餘透抽、花枝、小章魚、蝦仁
      、蟹肉、大蝦、斑節蝦、蟹腳等魚貨，合理懷疑不是由該
      船拖網作業自行捕獲。附表編號2 部分：依所送漁具照片
      ，揚網機無自動導索功能，依所述水深40-70 公尺，曳綱
      長至少要210 公尺，始能作拖網作業，惟船長所述曳綱長
      僅150 公尺，似無法在該水深作業，另揚網機內之曳綱由
      照片顯示似嫌太短，請確認實際長度。漁獲有花枝、剝皮
      魚、透抽、海鱺、小卷、扁魚、螃蟹、斑節蝦等8 種，底
      拖網為多獲性漁法，對於佔底拖網漁獲物當中最大宗的下
      雜魚完全沒有漁獲，且在魚艙未滿情形下將下雜魚拋棄也
      是不合理，漁獲中只有斑節蝦，沒有中、小蝦漁獲，不合
      常理。花枝已去頭去皮人工處理，螃蟹去殼去腳、海鱺為
      人工處理後之肉條、剝皮魚係人工處理後之肉片，以漁船
      上缺乏人力及大量淡水供應下，是不太可能如此處理，與
      一般拖網作業漁獲處理方式不同。且花枝及海鱺單位漁獲
      努力量偏高，顯不合常理。另照片顯示透抽魚貨內有疑似
      拍賣之標籤紙。另查該船於本航次作業期間，並無報備境
      外僱用大陸及外籍船員相關資料。綜上，本案船上魚貨非
      自行用底拖網作業捕獲。附表編號3 部分：依所送漁具照
      片，左右揚網機內無自動導索功能，且揚網機內之曳綱由
      照片顯示似嫌太短，依船長所稱曳綱長250 公尺，請確認
      實際長度。漁獲有花枝、小卷、螃蟹、海蝦、扁魚、鮸魚
      等6 種，底拖網為多獲性漁法，對於佔底拖網漁獲物當中
      最大宗的下雜魚完全沒有漁獲，且在魚艙未滿情形下將下
      雜魚拋棄也是不合理。鮸魚為人工處理後之肉片，螃蟹以
      細繩綑綁，花枝僅頭腳無身體已人工處理，以漁船上缺乏
      人力及大量淡水供應下，是不太可能如此處理，與一般拖
      網作業漁獲處理方式不同。另扁魚單位漁獲努力量偏高，
      顯不合常理。另查該船於本航次作業期間，並無報備境外
      僱用大陸及外籍船員相關資料。綜上，本案船上魚貨非自
      行用底拖網作業捕獲。附表編號4 部分：漁具照片顯示拖
      網絞機生鏽，曳綱長度短少，且無導索裝置。右網板置船
      尾弦欄杆，左網板置船尾網板架邊，缺拖網配件。拖網具
      網線新，似乎尚未拖網作業使用過。該船最高船速11.0節
      ，實際可能作業日數約14天，漁獲量約58噸，漁獲高。漁
      獲照片顯示有花枝、金線魚、剝皮魚、洪目蓮、草蝦、螃
      蟹等6 種。花枝、金線魚、剝皮魚非該海域拖網主要漁獲
      魚種，漁獲量高且漁獲組成不合常理。其中，剝皮魚屬中
      表層迴游魚類，而且去頭、尾、內臟，需花人力特別處理
      ，再用紙箱、麻袋包裝，非拖網漁船魚貨處理的正常現象
      。另查該船於本航次作業期間，並無報備境外僱用大陸及
      外籍船員相關資料。綜上，研判船上魚貨非自行用底拖網
      作業捕獲。附表編號5 部分：依所送漁具照片，左右揚網
      機內無自動導索功能，且揚網機內之曳綱由照片顯示似嫌
      太短，依船長所稱曳綱長400 公尺，請確認實際長度。漁
      獲有花枝、蟹腳、肉魚、蝦子、透抽等5 種，底拖網為多
      獲性漁法，對於佔底拖網漁獲物當中最大宗的下雜魚完全
      沒有漁獲，且在魚艙未滿情形下將下雜魚拋棄也是不合理
      。鮸魚為人工處理後之肉片，螃蟹以細繩綑綁，花枝去頭
      去皮已人工處理，以漁船上缺乏人力及大量淡水供應下，
      是不太可能如此處理，與一般拖網作業漁獲處理方式不同
      。另蟹腳未見其身，且其漁獲數量達3.5 噸，花枝及肉魚
      單位漁獲努力量偏高，整體漁獲組成顯不合常理。另查該
      船於本航次作業期間，並無報備境外僱用大陸及外籍船員
      相關資料。綜上，本案船上魚貨非自行用底拖網作業捕獲
      。附表編號6 部分：依所送資料顯示，作業海域經緯度在
      台灣堆西南，水深30-50 公尺。漁具照片顯示拖網絞機生
      鏽，曳綱長度短少，且無導索裝置。右網板置船尾弦欄杆
      ，左網板置船尾網板架邊，沒有拖網作業用配件，似乎未
      拖網作業使用過。該船可能作業日數約15天，作業人數6
      人，漁獲量約55.5噸。漁獲照片顯示有花枝、紅目蓮、剝
      皮魚、白黛魚、透抽、軟絲、海蝦等7 種，花枝、紅目蓮
      、白帶魚、剝皮魚非該海域拖網主要漁獲魚種，漁獲量高
      且漁獲組成不合常理。其中剝皮魚屬中表層迴游魚類，而
      且去頭、尾、內臟，紅目蓮去皮，白帶魚去頭尾等處理，
      需花人力及時間特別處理，再用紙箱、麻袋包裝，與一般
      拖網漁船處理漁獲方式不符。另查該船於本航次作業期間
      ，並無報備境外僱用大陸及外籍船員相關資料。綜上，研
      判船上魚貨非自行用底拖網作業捕獲。附表編號8 部分，
      作業海域經緯度在南中國海域，平均水深約40-60 公尺，
      諮詢表中表示「該船揚網機等均可正常運作及曳綱長度約
      400 公尺，應進一步查證。底拖網之漁獲物種類至少有數
      十種之多，不太可能只有六種，而漁獲魚類只有剝皮魚及
      紅目鰱二種，其他底拖網常見的漁獲物如肉魚、金線、白
      鯧、灰海鰻及一些鯛科之高價魚等也不太可能完全沒有漁
      獲。對於佔底拖網漁獲物當中最大宗的下雜魚完全沒有漁
      獲或在魚艙未滿的情形下將下雜魚拋棄也是不合常理的。
      漁獲照片中之「透抽」外套膜長25公分，判斷應是劍尖槍
      鎖管，此種類主要分布於台灣北部海面，本船作業之南中
      國海海域雖有分佈，但數量非常少，另漁獲照片中之花枝
      、紅目鰱、剝皮魚總共30噸，皆為去皮去內臟之加工成品
      ，需花人力與時間，與實際拖網漁獲之處理不符。查漁業
      署大陸船員管理系統及遠洋漁業管理系統，該船於本航次
      作業期間，並無報備境外僱用大陸及外籍船員相關資料。
      本案船上魚貨「非自行用底拖網作業捕獲」等情，有行政
      院農業委員會漁業署96年7 月16日判定之「緝獲漁船走私
      漁產品判定諮詢電話傳真」在卷可稽（見警卷第71至83頁
      ），益徵附表編號1 至6 、8 所示該次出海查獲之漁產品
      應非自行捕獲。
（五）又「正穩號」漁船於附表所示之進港時間報關進港後，經
      海巡署第五海岸巡防總隊中和安檢所人員進行安全檢查時
      ，發現該船之漁具及漁獲量呈現異常等情，亦據證人即中
      和安檢所隊員阮自清於原審審理時證稱：伊負責「正穩號
      」漁船監卸漁獲工作，該漁船之漁獲有經過整理，有些漁
      獲已是加工過的，例如白帶魚已去頭尾，螃蟹已分開敲過
      ，一箱箱包裝好，依該漁船工作天數，時間上應來不及大
      量捕獲並整理等語（見原審訴更一卷第228-230 頁），則
      「正穩號」於實際作業天數，除編號1 航次出海42天外，
      其餘出海僅分別為14至17天許即返港，竟有如附表編號2
      至8 所示大量之漁貨且均已整箱包裝完畢，衡與常情有違
      ，洵難認係被告陳芳雄等人自行捕獲。
（六）依「正穩號」漁船上所裝設之航程紀錄器（VDR ）所記錄
      航跡定位數位資料，經電腦列印出該漁船於附表編號2、4
      至8 航次之「正穩號」漁船出海作業航跡資料（航跡圖）
      ，顯示第2 航次之航跡圖：正穩號自臺灣高雄港出海後向
      大陸福建省方向航行，於96年1 月7 日至福建省沿海地區
      某處停留靠岸後，並自福建省沿海地區返回臺灣地區（見
      行政院農業委員會漁業署97年6 月26日漁二字第09
      71212970號函及所附本航次之航跡圖，原審訴字卷第36頁
      ）；顯示第4 航次之航跡圖：正穩號自臺灣高雄港出海後
      直接向越南東部沿海地區方向航行，於96年4 月7 日至越
      南東部沿海地區某處停留靠岸後，嗣於96年4 月11日自越
      南東部沿海地區南下至越南東部沿海地區某處停留，並自
      越南東部沿海地區返回臺灣地區（見行政院農業委員會漁
      業署97年6 月26日漁二字第0971212970號函及所附本航次
      之航跡圖，原審訴字卷第37頁）；顯示第5 航次之航跡圖
      ：正穩號自臺灣高雄港出海後向大陸福建省方向航行，於
      96年4 月24日至福建省沿海地區某處停留靠岸後，並自福
      建省沿海地區返回臺灣地區（見行政院農業委員會漁業署
      97年6 月26日漁二字第0971212970號函及所附本航次之航
      跡圖，原審訴字卷第38頁）；顯示第6 航次之航跡圖：正
      穩號自臺灣高雄港出海後直接向越南東部沿海地區方向航
      行，於96年5 月16日至越南東部沿海地區某處停留靠岸後
      ，嗣於96年5 月21日自越南東部沿海地區南下至越南東部
      沿海地區某處停留，並自越南東部沿海地區返回臺灣地區
      （見行政院農業委員會漁業署97年6 月26日漁二字第0971
      212970號函及所附本航次之航跡圖，原審訴字卷第39頁）
      ；顯示第7 航次之航跡圖：「正穩號」自臺灣高雄港出海
      後向大陸福建省方向航行，於96年6 月5 日至福建省沿海
      地區某處停留靠岸後，並自福建省沿海地區返回臺灣地區
      （見行政院農業委員會漁業署97年6 月26日漁二字第0971
      212970號函及所附本航次之航跡圖，原審訴字卷第40頁）
      ；顯示第8 航次之航跡圖：「正穩號」自臺灣高雄港出海
      後直接向越南東部沿海地區方向航行，於96年6 月27日至
      越南東部沿海地區某處停留靠岸後，嗣於96年6 月30日自
      越南東部沿海地區南下至越南東部沿海地區某處停留，並
      自越南東部沿海地區返回臺灣地區（見行政院農業委員會
      漁業署97年6 月26日漁二字第0971212970號函及所附本航
      次之航跡圖，原審訴字卷第41頁）；依上開航跡圖所示，
      附表編號2 、4 至8 所示被告陳解壹等人駕駛「正穩號」
      漁船出海後，上開附表編號2 、4 至8 各航次並非航行至
      其所申報如附表所示之經緯度作業漁區（上開航次作業漁
      區詳如附表編2 、4 至8 所載【申請作業漁區欄】，見警
      卷第63至70頁之漁船載運漁產品是否自行捕獲諮詢表所載
      ，該處為南中國海海域，見本院卷第39、41至43頁所附之
      Google地圖列印資料），且未進行來回拖曳之拖網漁撈作
      業，其等係謊報作業漁區即虛報漁獲物之產地，且偽稱自
      行捕獲漁獲等，事證明確，附表編號2 、4 至8 所示被告
      陳芳雄等人未實際進行來回拖網捕撈作業，然「正穩號」
      漁船上開航次返航入港時，魚艙內卻又有如附表所示之大
      量漁獲物，堪認如附表所示之漁獲，應係上開被告陳芳雄
      等人在大陸福建地區、越南國家向不詳成年大陸人士購得
      無訛。
（七）至附表編號1 部分，因正穩號於96年1 月3 日始裝設航程
      紀錄器，故無航跡圖。另編號3 航次，則因通報航程紀錄
      器故障，而無出海航跡資料可提供，亦有行政院農業委員
      會漁業署97年8 月12日漁二字第0971216898號函之航跡圖
      （見原審訴字卷第43頁），然依卷附該第1 、3 航次漁船
      載運漁產品是否自行捕獲諮詢表( 見警卷第63、65頁) ，
      上開航次「正穩號」漁船船長所申報之作業漁區，分別係
      「東經108 度30分北緯9 度00分」、「東經116 度30分北
      緯22度10分」，依本院卷第38、40頁所附之Google地圖列
      印資料予以判斷，上開2 者處，均應係在我國南海地區；
      不在我國公告之領海範圍內，亦不在中國大陸公告之領海
      範圍內。再參之上開該航次行政院農業委員會漁業署緝獲
      漁船走私漁產品協助諮詢電話傳真內容、國立臺灣海洋大
      學鑑定資料予以判斷，附表編號1 、3 所示被告等人亦未
      實際進行來回拖網捕撈作業，然「正穩號」漁船該次返航
      入港時，魚艙內卻又有如附表所示之大量漁獲物，堪認如
      附表所示之編號1 、3 所示之漁獲，應係上開被告陳芳雄
      等在公海上向不知名之船隻上不詳成年人員購得，亦堪認
      定。
（八）綜上各節所述，被告陳芳雄與船長翁祥譯、輪機長陳世界
      、船員陳自利、丁金塔、劉國正、陳生安、陳其生、陳解
      壹等人，共同出海在國境外（12海浬外之海域），非自行
      捕撈而分別向國境外之公海、大陸福建及越南國家地區不
      詳姓名之人取得如附表編號1 至8 所示之漁獲物，被告陳
      芳雄與該漁船船長翁祥譯等人對載運入港之魚獲及航程計
      劃，必當知悉，被告陳芳雄分別與該漁船船長翁祥譯等人
      就上開走私犯行，顯均有具犯意聯絡及行為分擔至明。
四、論罪科刑：
（一）按刑法第2 條所謂有變更之法律，乃指刑罰法律而言，並
      以依中央法規標準法第4 條之規定制定公布者為限，此觀
      憲法第170 條之規定自明。行政法令縱可認為具有法律同
      等之效力，但因其並無刑罰之規定，究難解為刑罰法律，
      故如事實變更及刑罰法律外之法令變更，均不屬本條所謂
      法律變更範圍之內，自無本條之適用。例如犯私運管制物
      品進口逾公告數額者，如於行為後裁判時，該私運進口物
      品，又經行政院依懲治走私條例第2 條第4 項重行公告，
      不列入管制物品之內，乃是行政上適應當時情形所為之事
      實上變更，並非刑罰法律有所變更，自不得據為廢止刑罰
      之認定，參諸司法院大法官會議釋字第103 號解釋謂：「
      行政院依懲治走私條例第2 條第2 項專案指定管制物品及
      其數額之公告，其內容之變更，對於變更前走私行為之處
      罰，不能認為有刑法第2 條之適用。」之意旨，益可瞭然
      。按「私運管制物品進口、出口逾公告數額者，處7 年以
      下有期徒刑，得併科新臺幣20萬元以下罰金」、「第一項
      所稱管制物品及其數額，由行政院公告之」，懲治走私條
      例第2 條第1 項、第3 項分別定有明文。行政院據此於92
      年10月23日修正「管制物品項目及其數額」丙類管制進口
      項目包括一次私運海關進口稅則第1 章至第8 章所列之物
      品及稻米、稻米粉、花生、茶葉、種子（球）之一項或數
      項，其總額由海關照緝獲時之完稅價格計算，超過10萬元
      者（外幣按當時辦理外匯銀行買進價格折算），或重量超
      過1 千公斤者。但報運進口海關進口稅則第1 章至第8 章
      所列之物品及稻米、稻米粉、花生、茶葉、種子（球）等
      物品，未虛報貨名或產地者，不屬管制進口物品，而於97
      年2 月27日修正為一次私運獎券、彩券或彩票，或原產地
      為大陸地區而未經主管機關公告准許輸入之海關進口稅則
      第1 章至第8 章所列之物品、稻米、稻米粉、花生、茶葉
      、種子（球）等物品之一項或數項，其總額由海關照緝獲
      時之完稅價格計算，超過10萬元者（外幣按當時辦理外匯
      銀行買進價格折算），或重量超過1 千公斤者，方屬管制
      進口物品。然按犯私運管制物品進口逾公告數額者，如於
      行為後裁判時，該私運進口之物品，又經行政院依懲治走
      私條例第2 條第3 項重行公告，不列入管制物品之內，乃
      行政上適應當時情形所為之事實上變更，並非刑罰法律有
      所變更，自不得據為廢止刑罰之認定而諭知免訴（最高法
      院65年臺上字第2474號判例意旨參照）。本件被告行為時
      ，因該魚類為海關進口稅則第3 章之物品，報運進口魚類
      重量超過1 千公斤，且虛報產地者，該魚類即屬管制物品
      ，不因管制物品及其數額經行政院重行公告而生新舊法比
      較或免訴之情形。
（二）再按懲治走私條例第2 條第1 項規定處罰私運逾行政院公
      告數額之管制物品進出口之行為，其成罪與否乃在該運送
      之管制物品有無逾公告數額。如所運送進出口之物品已逾
      行政院公告之數額者，未報運時，固為本法所處罰之對象
      ，即已報運而有所不實，應仍有該條項之適用，不因其形
      式上有無報關進出口而異（最高法院91年臺上字第64號判
      例意旨參照）。是所謂申報必為據實申報始得排除私運管
      制物品之處罰，上開判例已明揭此旨，況虛報產地既為構
      成管制物品之要件，本件被告陳芳雄與該漁船船長翁祥譯
      等人對於其進口漁獲之產地自應據實申報，如未據實申報
      ，仍屬於私運管制物品之行為。本件查獲如附表編號1 至
      8 所示之漁獲物所示之魚類，均非被告陳芳雄等人自行捕
      撈，已如前述，被告陳芳雄等人向不詳之人取得上述漁獲
      ，自無法確認該漁獲之產地為何處，卻於申報時謊稱該漁
      獲為其自行捕獲云云，自係虛報產地無訛。
（三）核被告陳芳雄就附表編號2 、5 、7 自大陸福建地區私運
      附表所示漁獲進入臺灣地區行為，係犯懲治走私條例第12
      條、第2 條第1 項之走私罪，起訴書雖未論及懲治走私條
      例第12條規定（自大陸地區私運物品進入臺灣地區，或自
      臺灣地區私運物品前往大陸地區者，以私運物品進口、出
      口論，適用本條例規定處斷），惟其起訴之基本事實同一
      ，本院仍應予以審理，並變更起訴法條，又被告所犯上開
      條例第12條、第2 條第1 項走私罪部分，業於本院此次審
      理時已當庭告知，見本院卷第59頁反面，業已踐行刑事訴
      訟法第95條第1 款之程序，及命依該罪辯論，並無突襲審
      判之問題，併此敘明。至被告陳芳雄就附表編號1 、3 、
      4 、6 、8 所為，則均係犯懲治走私條例第2 條第1 項走
      私罪。被告陳芳雄與船長翁祥譯、輪機長陳世界、船員陳
      自利、丁金塔、劉國正、陳生安、陳其生、陳解壹等人，
      分別就附表編號1 至8 所示犯行，分別與各次販售漁獲之
      不詳成年人間，有犯意之聯絡與行為之分擔，應分別論以
      共同正犯。又被告陳芳雄就附表編號1 至8 所示之各次犯
      行，犯意各別，行為互殊，應予分論併罰。
五、原審認被告陳芳雄共同犯走私罪，事證明確，據以論罪科刑
    ，固非無見，惟查被告陳芳雄就附表編號2 、5 、7 部分
    ，係航行至大陸福建地區，向大陸福建地區不詳成年人士購
    得上開所示之漁獲；就附表4 、6 、8 部分，係航行至越南
    國家，向該地區之不詳成年人士購得上開所示之漁獲，就附
    表1 、3 部分係航行在我國南海地區，不在我國公告之領海
    範圍內，亦不在中國大陸公告之領海，如前所述，原審未予
    詳加認定，遽認在我國領海外（12海浬外海域）之不詳海域
    ，在境外向真實姓名年籍不詳之成年人購買上開漁獲，自有
    未洽。被告陳芳雄及其他船長、船員分別在國境外之公海
    、大陸福建地區、越南國家，自不詳成年人士購買漁獲，則
    分別與該不詳人士就私運本件管制物品進口，亦有犯意聯絡
    與行為分擔，屬共同正犯，原判決疏未審酌，亦有未合。被
    告上訴意旨，以原判決量刑太重云云，指摘原判決不當；然
    原審量被告各走私犯行，均係處以最低度之刑即有期徒刑2
    月，並以附表編號1 至4 所示之犯罪時間，均在中華民國96
    年4 月24日以前，合於中華民國96年罪犯減刑條例所定減刑
    條件，爰分別減為有期徒刑1 月，並定應執行刑為有期徒刑
    10月，此有原審判決書可按，量刑業已從輕，是其上訴尚非
    有理由。至檢察官上訴意旨，則以扣案如附表所示之漁產品
    係被告陳芳雄等人犯走私罪所得之物，自應宣告沒收。原審
    未予宣告沒收，顯有違誤，亦指摘原判決不當；然查沒收在
    立法上屬於從刑之一種，刑法除違禁物應強制沒收，採義務
    沒收主義外，均採職權沒收主義，即沒收與否，審理之法院
    本有裁量之權；茲原審以本件查獲如附表所示漁產品均未扣
    案，亦無確切之證據足以證明該漁獲物仍冷凍中，且業據被
    告陳芳雄供稱：均已經由公司賣掉了等語明確（見本院卷第
    63頁反面），則原審不為沒收之諭知；尚屬原審裁量權限，
    並無違法之處，公訴人上開指摘，亦難謂有理由。惟原判決
    既有前開可議之處，仍屬無可維持，應由本院將原判決全部
    撤銷予以改判。
六、爰審酌被告陳芳雄以出海捕魚為掩護，私運如附表所示之漁
    產品進入台灣地區，數量非少，對國家關貿利益、社會經濟
    秩序及食品衛生安全均危害甚鉅，並影響守法捕撈漁獲之漁
    民生計，惟念及其以捕魚維生，近年漁業資源衰竭，謀生不
    易始鋌而走險為本件犯行，及其教育程度、素行、生活狀況
    等一切情狀，仍如原審所量處之刑，即分別如主文所示。又
    被告陳芳雄就附表編號1 至4 所示之犯罪時間，均在中華民
    國96年4 月24日以前，合於中華民國96年罪犯減刑條例所定
    減刑條件，爰分別減為如主文所示之刑，並定應執行刑如主
    文所示。
七、另按刑法上沒收所謂因犯罪所得之物，係指因犯罪直接所產
    生或取得之原物而言，若非因犯罪直接所取得之物，而已變
    賣該物所取得之價金，自不得依刑法第38條第1 項第3 款予
    以沒收（最高法院93年度臺上字第4270號、70年度臺上字第
    5569號判決意旨參照）。本件查獲如附表所示漁產品均未扣
    案，且進口已逾數年，亦無確切之證據足以證明該漁獲物仍
    冷凍中，且業據被告陳芳雄供稱：均已經由公司賣掉了等語
    明確（見本院卷第63頁反面），爰均不為沒收之諭知。
八、又被告陳芳雄則因97年間另犯走私罪，經本院98年8 月31日
    以98年度上訴字第594 號判處定執行期為有期徒刑4 月，並
    經最高法院駁回在案，被告陳芳雄且亦100 年1 月5 日入監
    ，於100 年5 月4 日剛執行完畢，有臺灣高等法院被告之前
    案紀錄表附卷可稽，依刑法第74條之規定，已不得為緩刑之
    宣告，併此敘明。
據上論結，應依刑事訴訟法第369 條第1項前段、第364 條、第
299 條第1 項前段，第300 條、第273 條之1 、懲治走私條例第
2 條第1 項、第12條、第11條，刑法第11條、第28條、第51條第
5 款、中華民國96年罪犯減刑條例第2 條第1 項第3 款、第7 條
、第11條，判決如主文。
本案經檢察官林敏惠到庭執行職務。
中    華    民    國  100     年    6     月    22    日
                 刑事第九庭     審判長法  官  莊秋桃
                                      法  官  范惠瑩
                                      法  官  田平安
以上正本與原本無異。
如不服本判決，應於判決送達後10日內向本院提出上訴狀，其未
敘述理由者，並應於提出上訴狀後10日內向本院補提上訴理由狀
（應附繕本）。
中    華    民    國  100     年    6     月    22    日
                                  書  記  官  馬蕙梅
附表
 ┌──┬────┬───┬───────┬───────┬────┬──────┬──────┐
 │編號│出港日期│出海人│申請作業漁區  │申請作業漁區  │漁產品  │重量（淨重）│備註        │
 │    ├────┤員    │              │              │        │            │            │
 │    │進港日期│      │              │              │        │            │            │
 ├──┼────┼───┼───────┼───────┼────┼──────┼──────┤
 │ 1  │95.11.18│翁祥譯│東經108度30分 │同左（正穩號於│透抽    │6.4噸       │即起訴書附表│
 │    ├────┤陳世界│北緯09度0分   │96 年1月3 日始├────┼──────┤編號1       │
 │    │95.12.30│陳自利│（即南中國海海│裝設航程紀錄器│花枝    │10.8噸      │            │
 │    │        │劉國正│域，見本院卷附│，故無航跡圖）├────┼──────┤            │
 │    │        │丁金塔│之Google地圖列│              │小章魚  │9噸         │            │
 │    │        │陳芳雄│印資料）      │              ├────┼──────┤            │
 │    │        │      │              │              │蝦仁    │1.6噸       │            │
 │    │        │      │              │              ├────┼──────┤            │
 │    │        │      │              │              │紅目蓮  │10.8噸      │            │
 │    │        │      │              │              ├────┼──────┤            │
 │    │        │      │              │              │海鰻    │1.8噸       │            │
 │    │        │      │              │              ├────┼──────┤            │
 │    │        │      │              │              │淨重總計│40.4噸      │            │
 ├──┼────┼───┼───────┼───────┼────┼──────┼──────┤
 │ 2  │96.01.06│翁祥譯│東經116度30分 │正穩號自臺灣高│花枝    │10.8噸      │即起訴書附表│
 │    ├────┤陳世界│北緯22度30分  │雄港出海後向大├────┼──────┤編號2       │
 │    │96.01.19│陳自利│（即南中國海海│陸福建省方向航│剝皮魚  │2.7噸       │            │
 │    │        │劉國正│域，見本院卷附│行，於96年1 月├────┼──────┤            │
 │    │        │陳生安│之Google地圖列│7 日至福建省沿│透抽    │4.8噸       │            │
 │    │        │陳芳雄│印資料）      │海地區某處停留├────┼──────┤            │
 │    │        │      │              │靠岸後，並自福│海鱺魚  │2.7噸       │            │
 │    │        │      │              │建省沿海地區返├────┼──────┤            │
 │    │        │      │              │回臺灣地區（見│小卷    │5.4噸       │            │
 │    │        │      │              │原審訴字卷P36 ├────┼──────┤            │
 │    │        │      │              │）            │扁魚    │1.8噸       │            │
 │    │        │      │              │              ├────┼──────┤            │
 │    │        │      │              │              │螃蟹    │6.3噸       │            │
 │    │        │      │              │              ├────┼──────┤            │
 │    │        │      │              │              │斑節蝦  │0.45噸      │            │
 │    │        │      │              │              ├────┼──────┤            │
 │    │        │      │              │              │淨重總計│34.95噸     │            │
 ├──┼────┼───┼───────┼───────┼────┼──────┼──────┤
 │ 3  │96.1.20 │翁祥譯│東經116度30分 │同左（本航次因│花枝    │0.63噸      │即起訴書附表│
 │    ├────┤陳世界│北緯22度10分  │航程讀取器故障├────┼──────┤編號3       │
 │    │96.2.3  │陳自利│（即南中國海海│，導致航跡資料│小卷    │0.45噸      │            │
 │    │        │劉國正│域，見本院卷附│遺失）        ├────┼──────┤            │
 │    │        │陳其生│之Google地圖列│              │螃蟹    │2.72噸      │            │
 │    │        │陳芳雄│印資料）      │              ├────┼──────┤            │
 │    │        │      │              │              │海蝦    │2.4噸       │            │
 │    │        │      │              │              ├────┼──────┤            │
 │    │        │      │              │              │鮸魚    │0.09噸      │            │
 │    │        │      │              │              ├────┼──────┤            │
 │    │        │      │              │              │淨重總計│6.29噸      │            │
 ├──┼────┼───┼───────┼───────┼────┼──────┼──────┤
 │ 4  │96.4.3  │翁祥譯│東經117度30分 │正穩號自臺灣高│花枝    │22.5噸      │即起訴書附表│
 │    ├────┤陳世界│北緯22度0分   │雄港出海後直接├────┼──────┤編號4       │
 │    │96.4.19 │陳自利│（即南中國海海│向越南東部沿海│剝皮魚  │13.5噸      │            │
 │    │        │陳生安│域，見本院卷附│地區方向航行，├────┼──────┤            │
 │    │        │陳其生│之Google地圖列│於96 年4月7 日│草蝦    │1.6噸       │            │
 │    │        │陳芳雄│印資料）      │至越南東部沿海├────┼──────┤            │
 │    │        │      │              │地區某處停留靠│金線魚  │9噸         │            │
 │    │        │      │              │岸後，嗣於96  ├────┼──────┤            │
 │    │        │      │              │年4 月11日自越│紅目蓮  │4.5噸       │            │
 │    │        │      │              │南東部沿海地區├────┼──────┤            │
 │    │        │      │              │南下至越南東部│淨重總計│51.1噸      │            │
 │    │        │      │              │沿海地區某處停│        │            │            │
 │    │        │      │              │留，並自越南東│        │            │            │
 │    │        │      │              │部沿海地區返回│        │            │            │
 │    │        │      │              │臺灣地區（見原│        │            │            │
 │    │        │      │              │審訴字卷P37 ）│        │            │            │
 │    │        │      │              │              │        │            │            │
 │    │        │      │              │              │        │            │            │
 │    │        │      │              │              │        │            │            │
 ├──┼────┼───┼───────┼───────┼────┼──────┼──────┤
 │ 5  │96.4.22 │翁祥譯│東經117度30分 │正穩號自臺灣高│花枝    │13.5噸      │即起訴書附表│
 │    ├────┤陳世界│北緯22度30分  │雄港出海後向大├────┼──────┤編號5       │
 │    │96.5.4  │陳自利│（即南中國海海│陸福建省方向航│蟹腳    │2.8噸       │            │
 │    │        │陳生安│域，見本院卷附│行，於96年4 月├────┼──────┤            │
 │    │        │陳其生│之Google地圖列│24日至福建省沿│肉魚    │18噸        │            │
 │    │        │陳芳雄│印資料）      │海地區某處停留├────┼──────┤            │
 │    │        │      │              │靠岸後，並自福│蝦子    │0.45噸      │            │
 │    │        │      │              │建省沿海地區返├────┼──────┤            │
 │    │        │      │              │回臺灣地區（見│透抽    │4噸         │            │
 │    │        │      │              │原審訴字卷P38 ├────┼──────┤            │
 │    │        │      │              │）            │淨重總計│38.75噸     │            │
 ├──┼────┼───┼───────┼───────┼────┼──────┼──────┤
 │ 6  │96.5.12 │翁祥譯│東經118度0分  │正穩號自臺灣高│花枝    │13.5噸      │即起訴書附表│
 │    ├────┤陳世界│北緯22度30分  │雄港出海後直接├────┼──────┤編號6       │
 │    │96.5.29 │陳自利│（即南中國海海│向越南東部沿海│透抽    │2.4噸       │            │
 │    │        │陳生安│域，見本院卷附│地區方向航行，├────┼──────┤            │
 │    │        │陳其生│之Google地圖列│於96 年5月16日│紅目蓮  │13.5噸      │            │
 │    │        │陳芳雄│印資料）      │至越南東部沿海├────┼──────┤            │
 │    │        │      │              │地區某處停留靠│軟絲    │1.6噸       │            │
 │    │        │      │              │岸後，嗣於96年├────┼──────┤            │
 │    │        │      │              │5 月21日自越南│剝皮魚  │9噸         │            │
 │    │        │      │              │東部沿海地區南├────┼──────┤            │
 │    │        │      │              │下至越南東部沿│海蝦    │0.4噸       │            │
 │    │        │      │              │海地區某處停留├────┼──────┤            │
 │    │        │      │              │，並自越南東部│白帶魚  │9噸         │            │
 │    │        │      │              │沿海地區返回臺├────┼──────┤            │
 │    │        │      │              │灣地區（見原審│淨重總計│49.4噸      │            │
 │    │        │      │              │訴字卷P39 ）  │        │            │            │
 │    │        │      │              │              │        │            │            │
 │    │        │      │              │              │        │            │            │
 │    │        │      │              │              │        │            │            │
 ├──┼────┼───┼───────┼───────┼────┼──────┼──────┤
 │ 7  │96.6.1  │翁祥譯│東經118度0分  │正穩號自臺灣高│螃蟹    │8噸         │即起訴書附表│
 │    ├────┤陳世界│北緯22度30分  │雄港出海後向大├────┼──────┤編號7       │
 │    │96.6.14 │陳自利│（即南中國海海│陸福建省方向航│透抽    │1.2噸       │            │
 │    │        │陳解壹│域，見本院卷附│行，於96年6 月├────┼──────┤            │
 │    │        │陳其生│之Google地圖列│5 日至福建省沿│白帶魚  │10.8噸      │            │
 │    │        │陳芳雄│印資料）      │海地區某處停留├────┼──────┤            │
 │    │        │      │              │靠岸後，並自福│扁魚    │0.27噸      │            │
 │    │        │      │              │建省沿海地區返├────┼──────┤            │
 │    │        │      │              │回臺灣地區（見│白口魚  │9噸         │            │
 │    │        │      │              │原審訴字卷P40 ├────┼──────┤            │
 │    │        │      │              │）            │軟絲    │0.9噸       │            │
 │    │        │      │              │              ├────┼──────┤            │
 │    │        │      │              │              │海蝦    │0.4噸       │            │
 │    │        │      │              │              ├────┼──────┤            │
 │    │        │      │              │              │淨重總計│30.57 噸    │            │
 ├──┼────┼───┼───────┼───────┼────┼──────┼──────┤
 │ 8  │96.6.22 │翁祥譯│東經118度0分  │正穩號自臺灣高│花枝    │9噸         │即起訴書附表│
 │    ├────┤陳世界│北緯22度30分  │雄港出海後直接├────┼──────┤編號8       │
 │    │96.7.6  │陳自利│（即南中國海海│向越南東部沿海│剝皮魚  │9噸         │            │
 │    │        │陳解壹│域，見本院卷附│地區方向航行，├────┼──────┤            │
 │    │        │陳其生│之Google地圖列│於96 年6月27日│透抽    │6.3噸       │            │
 │    │        │陳芳雄│印資料）      │至越南東部沿海├────┼──────┤            │
 │    │        │      │              │地區某處停留靠│紅目蓮  │9噸         │            │
 │    │        │      │              │岸後，嗣於96年├────┼──────┤            │
 │    │        │      │              │6 月30日自越南│軟絲    │2.25噸      │            │
 │    │        │      │              │東部沿海地區南├────┼──────┤            │
 │    │        │      │              │下至越南東部沿│海蝦    │2噸         │            │
 │    │        │      │              │海地區某處停留├────┼──────┤            │
 │    │        │      │              │，並自越南東部│淨重總計│37.55噸     │            │
 │    │        │      │              │沿海地區返回臺│        │            │            │
 │    │        │      │              │灣地區（見原審│        │            │            │
 │    │        │      │              │訴字卷P41 ）  │        │            │            │
 │    │        │      │              │              │        │            │            │
 │    │        │      │              │              │        │            │            │
 │    │        │      │              │              │        │            │            │
 └──┴────┴───┴───────┴───────┴────┴──────┴──────┘
附錄本件判決論罪科刑法條：
懲治走私條例第2 條第1 項
私運管制物品進口、出口逾公告數額者，處7 年以下有期徒刑，
得併科新臺幣3 百萬元以下罰金。
前項之未遂犯罰之。
第 1 項所稱管制物品及其數額，由行政院公告之。
懲治走私條例第12條
自大陸地區私運物品進入臺灣地區，或自臺灣地區私運物品前往
大陸地區者，以私運物品進口、出口論，適用本條例規定處斷。